【裁判字號】    99,毒抗,868
【裁判日期】    990927
【裁判案由】    聲請觀察勒戒
【裁判全文】
臺灣高等法院臺中分院刑事裁定         99年度毒抗字第868號
抗  告  人
即  被  告  甲○○
上列抗告人因聲請觀察勒戒案件，不服臺灣彰化地方法院中華
民國99年9月1日裁定（99年度毒聲字第252號）提起抗告，本院
裁定如下：
    主  文
抗告駁回。
    理  由
一、本件抗告意旨略以：抗告人於採尿送驗前之99年7月1日起，
    即每日服用友人陀桂華自網路所訂購之減肥藥2顆，可於抗
    告人另案羈押時隨身攜帶之減肥藥送請鑑定即知是否含有安
    非他命成分。且抗告人於99年7月12日及同年月13日，亦因
    感冒而服用國安感冒糖漿，是否因該糖漿內含相關成分致檢
    驗結果呈現偽陽性反應亦待釐清，原審未查明尿液呈現安非
    他命反應之原因，遽為應送觀察勒戒之裁定，容有違誤云云
    。
二、查：抗告人於99年7月13日下午1時許，駕駛5369－SL小客車
    ，為警查獲安非他命1大包，含袋重約468.9公克，另安非他
    命1小包含袋重約15.6公克、電子磅秤及吸食器玻璃球等物
    品之事實，業據抗告人於警詢及檢察官偵訊時坦承不諱，且
    供稱：上開安非他命係受陳麒任之託，打算交付予賴鎮輝；
    伊於事前即知悉所持有者係安非他命等語，並有搜索扣押筆
    錄、扣押物品目錄表及查獲之相關相片影本在卷可查。抗告
    人為警查獲後，於99年7月13日所採集之尿液，經送檢驗，
    結果呈現毒品甲基安非他命之陽性反應，有中山醫學大學附
    設醫院檢驗科藥物檢測中心99年7月23日實驗編號0000000號
    尿液檢驗報告1紙附卷可稽。
三、抗告人雖以上情提起抗告，然查：
  (一)抗告人於查獲之初，迭次於警詢及檢察官偵訊時，並未提及
    上開服用減肥藥及國安感冒糖漿一事，是所辯是否可信即有
    疑義。
  (二)抗告人因持有大量之安非他命毒品警查獲，並坦承有運輸毒
    品之犯罪事實，已見前述。其於查獲之初，縱持有含有安非
    他命成分之減肥藥品，在事理上，無法證明其有服用之事實
    ；縱有服用之事實，以其持有、運輸大量安非他命毒品之行
    為，亦難證明其不知於減肥藥品中含有安非他命成分，是就
    此情即無調查必要。
四、綜合上述，原審法院爰依毒品危害防制條例第二十條第一項
    、觀察勒戒處分執行條例第三條第一項之規定，將被告送勒
    戒處所觀察、勒戒。核其認事用法俱無不合，被告抗告意旨
    仍執陳詞，否認施用毒品，指摘原裁定不當，並無可取，為
    無理由，應予駁回。
五、據上論結，應依刑事訴訟法第四百十二條，裁定如主文。
中    華    民    國    99    年    9     月    27    日
            刑事第四庭    審判長法  官  洪  耀  宗
                                法  官  林  清  鈞
                                法  官  劉  登  俊
以上正本證明與原本無異。
不得再抗告。
                                書記官  張  惠  彥
中    華    民    國    99    年    9     月    28    日

司法院資訊處製作；財團法人民間司法改革基金會備份。
